臺灣新北地方法院刑事判決
111年度侵訴字第34號
公  訴  人  臺灣新北地方檢察署檢察官
被      告  劉家弦



選任辯護人  許朝昇律師
            葉鞠萱律師
上列被告因妨害性自主案件，經檢察官提起公訴（ 110年度偵字
第40838號），本院判決如下： 
    主  文
丙○○犯強制性交罪，處有期徒刑貳年。緩刑伍年，另應參加拾貳
小時之法治教育課程。緩刑期間付保護管束。
    事  實
一、丙○○與甲 （代號：AD000-A110424號成年女子，真實姓名年籍
    詳卷）為朋友關係。甲 於民國110年7月20日6時許，前往新
    北市○○區○○路000○00號2樓丙○○居所之房間內休息，詎丙○○
    竟基於強制性交之犯意，不顧A女之表達反對之意思以及以手
    輕推丙○○表示抗拒，強行將其陰莖插入A女陰道內抽動，直至
    射精為止，以此違反甲 意願之方式對甲 為性交行為1次得
    逞。嗣經A女報警處理，始悉上情。
二、案經A女訴由新北市政府警察局新莊分局報告臺灣新北地方檢
    察署檢察官偵查起訴。
    理  由
壹、程序部分
一、司法機關所製作必須公示之文書，不得揭露性侵害被害人之
    姓名、出生年月日、住居所及其他足資識別被害人身份之資
    訊，性侵害犯罪防治法第12條第2 項定有明文。是本判決關
    於甲○ 之人別資料，依上開規定不得揭露，並以如前之代號
    稱之，合先敘明。
二、按被告以外之人於審判外之言詞或書面陳述，除法律有規定
    者外，不得作為證據；又被告以外之人於審判外之陳述，雖
    不符合同法第159 條之1 至第159 條之4 之規定，但經當事
    人於審判程序同意作為證據，法院審酌該言詞陳述或書面陳
    述作成時之情況，認為適當者，亦得為證據；又當事人、代
    理人或辯護人於法院調查證據時，知有第159 條第1 項不得
    為證據之情形，而未於言詞辯論終結前聲明異議者，視為有
    前項之同意，刑事訴訟法第159 條第1 項及第159 條之5 分
    別定有明文。此係基於證據資料愈豐富，愈有助於真實發現
    之理念，酌採當事人進行主義之證據處分權原則，並強化言
    詞辯論主義，透過當事人等到庭所為之法庭活動，在使訴訟
    程序順暢進行之要求下，承認傳聞證據於一定條件內，得具
    證據適格。其中第2 項之「擬制同意」，因與同條第1 項之
    明示同意有別，實務上常見當事人等係以「無異議」或「沒
    有意見」表示之，斯時倘該證據資料之性質，已經辯護人閱
    卷而知悉，或自起訴書、第一審判決書之記載而了解，或偵
    查、審判中經檢察官、審判長、受命法官、受託法官告知，
    或被告逕為認罪答辯或有類似之作為、情況，即可認該相關
    人員於調查證據時，知情而合於擬制同意之要件（最高法院
    105 年度台上字第2801號、99年度台上字第4817號判決參照
    ）。本判決下列認定事實所引用之卷證所有供述證據，均經
    依法踐行調查證據程序，檢察官、被告及其辯護人均未主張
    排除前開供述證據之證據能力（見本院111年度侵訴字第34
    號卷，下稱本院卷，第62頁、第113至114頁），且迄於本院
    言詞辯論終結前均未表示異議，本院審酌前開證據資料製作
    時之情況，尚無違法不當及證明力明顯過低之瑕疵，且均與
    本案具關連性，認以之作為證據應屬適當，故揆諸上開規定
    ，認上揭證據資料均有證據能力。
三、至其餘憑以認定被告犯罪事實之本判決下列所引各項非供述
    證據，查無違反法定程序取得之情，依同法第158 條之4 規
    定反面解釋，亦均有證據能力。
貳、實體部分
一、認定事實所憑之證據及理由
　　前揭犯罪事實，業據被告於本院審理時坦承不諱（見本院卷
    第115頁），核與甲○ 、證人即甲 之友人王辰湶於偵查時證
    述之內容一致（見臺灣新北地方檢察署110年度他字第6961
    號卷，下稱他卷，第23至25頁），並有性侵害案件代號與真
    實姓名對照表、新北市政府警察局新莊分局偵查隊陳報單、
    新北市政府警察局新莊分局偵查隊受（處）理案件證明單、
    新北市政府警察局新莊分局偵査隊受理各類案件紀錄表、甲
     指認犯罪嫌疑人紀錄表、甲 手繪現場圖、甲 與暱稱「家
    弦（弦大神）」即被告之LINE對話紀錄翻拍照片12張等附卷
    可稽（見臺灣新北地方檢察署110年度偵字第40838卷限閱卷
    ，下稱偵卷限閱卷，第2頁；他卷第16至19頁、第29至31頁
    、偵卷第15至17頁、第35頁），前開證據均足以作為被告自
    白之補強，足證被告前揭任意性自白與事實相符，堪信為真
    實。從而，本案事證明確，被告上揭犯行，均堪認定，應依
    法論科。
二、論罪科刑
  ㈠核被告所為，係犯刑法第221 條第1 項之強制性交罪。
　㈡刑事審判旨在實現刑罰權分配之正義，故法院對有罪被告之
    科刑，應符合罪刑相當之原則，使輕重得宜，罰當其罪，以
    契合社會之法律感情，此所以刑法第57條明定科刑時應審酌
    一切情狀，尤應注意該條所列十款事項以為科刑輕重之標準
    。同法第59條規定：「犯罪之情狀顯可憫恕，認科以最低度
    刑仍嫌過重者，得酌量減輕其刑。」及第74條所定之緩刑制
    度，均旨在避免嚴刑峻罰，法內存仁，俾審判法官得確實斟
    酌個案具體情形，妥適裁量，務期裁判結果，臻致合情、合
    理、合法之理想。又刑法第59條規定犯罪之情狀可憫恕者，
    得酌量減輕其刑，其所謂「犯罪之情狀」，與同法第57條規
    定科刑時應審酌之一切情狀，並非有截然不同之領域，於裁
    判上酌減其刑時，應就犯罪一切情狀（包括第57條所列舉之
    10款事項），予以全盤考量，審酌其犯罪有無可憫恕之事由
    ，亦即有無特殊之原因與環境，在客觀上足以引起一般同情
    ，以及宣告法定最低度刑，是否猶嫌過重等等，以為判斷。
    查本件被告雖對告訴人甲○ 為性交行為，惟衡被告與告訴人
    甲○ 當時係朋友關係，而被告為84年1 月24 日生，於事實
    欄一所載之強制性交犯行時為26歲，年紀尚輕，正值熱衷與
    異性交往之時期，血氣方剛，自制能力較弱，此等犯罪情節
    究與一般隨機犯案或事前謀劃並恣意踐踏被害人性自主決定
    權之窮兇惡極之徒有別，其犯罪動機、惡性及犯罪情節顯與
    一般犯強制性交罪之人有異，且被告犯後於本院審理時終能
    坦承犯行，並與告訴人甲○ 達成和解，賠償甲○ 共計新臺幣
    （下同）10 萬元（預計於111 年6 月25日前一次付），藉
    此彌補告訴人甲○ 所受身心損害，且甲○ 於本院調解程序時
    亦表達同意給予被告緩刑之請求，有本院調解筆錄1 紙可證
    （見本院卷第119 頁），顯見被告惡性尚非重大不赦，是依
    本案客觀之犯罪情節、造成之損害與被告主觀之犯罪動機、
    惡性而論，若逕依強制性交罪之最低法定本刑科處有期徒刑
    3 年，猶嫌過重，不無情輕法重之虞，客觀上尚有情堪憫恕
    之處，爰依刑法第59條之規定酌減其刑。
  ㈢爰審酌被告與甲○ 僅為朋友關係，雖於案發當時係徵得甲○ 
    之同意讓甲○ 在其上開住處留宿，然其明知甲○ 實無與其發
    生性交行為之意願，竟仍為逞一己私慾，以前開違反甲 意
    願之手段，對甲○ 為強制性交行為得逞，對甲○ 之身體自主
    權未予尊重，造成甲○ 身心受創，犯罪所生損害甚鉅，然念
    及被告於本院審理時終能坦承全部犯行，且已與告訴人達成
    和解，顯見被告尚有悔意，犯罪後之態度尚佳，復酌其犯罪
    之手段、素行尚可、智識程度及家庭經濟狀況等一切情狀，
    量處如主文所示之刑，以示警懲。
　㈣又被告未曾因故意犯罪受有期徒刑以上刑之宣告，素行尚可
    ，有臺灣高等法院被告前案紀錄表1 份附卷可參（見本院卷
    第133 頁），其因一時衝動思慮不周，始誤觸刑典，且犯後
    於本院審理時終能坦承犯行，深表悔意，並與告訴人甲 達
    成和解，並已給付部份賠償金，且告訴人甲○ 亦於本院調解
    程序時表示願意原諒被告乙節，已如前述，足見被告確有心
    彌補己身過錯，且知所反省、勇於面對，堪認經此偵審程序
    及刑之宣告教訓，應知警惕，信無再犯之虞，尚無非予執行
    刑罰不可之堅強理由，是本院認所宣告之刑以暫不執行為適
    當，爰依刑法第74條第1 項第1 款之規定，宣告緩刑5 年，
    以啟自新。復斟酌被告因法治觀念薄弱，致為本件妨害性自
    主犯行，為確保其能記取教訓，以建立尊重法治及兩性相處
    之正確觀念，並預防再犯，爰再依刑法第74條第2 項第8 款
    規定，命其應依檢察官之指定參加12小時之法治教育課程。
  ㈤犯刑法第91條之1 所列之罪以及執行第74條第2 項第5 款至
    第8 款所定之事項者，而受緩刑之宣告者，應於緩刑期間付
    保護管束，觀之刑法第93條第1 項第1 款、第2 款自明。本
    案被告所犯為刑法第221 條第1 項之強制性交罪，俱核屬同
    法第91條之1 第1 項所列之罪；又因本院對被告為刑法第74
    條第2 項第8 款預防再犯所為必要命令之宣告，是被告既經
    宣告緩刑，應依上開規定，併諭知於緩刑期間付保護管束。
據上論斷，應依刑事訴訟法第299 條第1 項前段，判決如主文（
本案採判決精簡原則，僅引述程序法條）。
本案經檢察官范孟珊、乙○○偵查起訴、檢察官陳炎辰到庭執行職
務。
中　　華　　民　　國　　111 　年　　6 　　月　　15　　日
                  刑事第五庭    審判長法  官   胡堅勤
                                      法  官   王筱維
                                      法  官   賴昱志
以上正本證明與原本無異。
如不服本判決，應於判決送達後20日內敘明上訴理由，向本院提
出上訴狀( 應附繕本) ，上訴於臺灣高等法院。其未敘述上訴理
由者，應於上訴期間屆滿後20日內向本院補提理由書「切勿逕送
上級法院」。
                                      書記官   傅淑芳
中　　華　　民　　國　　111 　年　　6 　　月　　15　　日
附錄本案論罪科刑法條：
中華民國刑法第221條
（強制性交罪）
對於男女以強暴、脅迫、恐嚇、催眠術或其他違反其意願之方法
而為性交者，處3 年以上10年以下有期徒刑。
前項之未遂犯罰之。